# 合伙企业减资的问题

提问人：alfyyq123 时间：2020-02-06 14:51:28
假设合伙企业目前权益余额 1000 万元，其中实收资本 800 万元，留存收益 200 万元，现有一持股比例20%的合伙人A退伙，经评估的合伙企业股权价值为 900 万元，合伙企业根据评估价值支付给A， 800 20%+(900-800)20%=180万元，但是根据账面金额计算合伙人A享有的权益为 200 万元，
请教陈版，合伙企业的会计处理有无问题，差额的 20 万元该怎么处理呢？

回答人：chenyiwei
应按实际支付的退出价款冲减权益。
因“经评估的合伙企业股权价值为 900 万元”低于账面价值，故合伙企业应考虑其对外投资的公允价值计量或者减值准备计提是否合理、恰当，并进行必要的账务调整。